臺灣高等法院臺中分院刑事裁定　
110年度聲再字第114號
再審聲請人  
即受裁定人  詹添和



上列聲請人因違反毒品危害防制條例案件，對於本院110年度毒
抗字第213號，中華民國110年2月26日確定裁定（原審案號：臺
灣臺中地方法院110年度毒聲字第95號），聲請重新審理，本院
裁定如下：
    主  文
本件重新審理，檢察官強制戒治之聲請駁回。
    理  由
一、聲請人即受處分人詹添和（下稱聲請人）請意旨略以：㈠本
    案係警方於無搜索票之情況下，私自進入搜查而查獲，已屬
    違法在先；㈡聲請人經臺中戒治所評估為有繼續施用毒品之
    傾向，然聲請人於前科紀錄行為表現部分合計比重高達52分
    ，毒品前科每筆為10分計，其餘他案則為2分計，可說前科
    紀錄無上限，難讓聲請人信服；㈢據聲請人所知，臺東戒治
    所及花蓮地院就前案紀錄之評分與臺中戒治所不同，難道我
    國法律有地域之分等語。
二、按觀察、勒戒及強制戒治之裁定確定後，因發現確實之新證
    據足認受觀察、勒戒或強制戒治處分之人，應不施以觀察、
    勒戒或強制戒治者，受觀察、勒戒或強制戒治處分之人，或
    其法定代理人、配偶，或檢察官得以書狀敘述理由，聲請原
    裁定確定法院重新審理；聲請重新審理，應於裁定確定後30
    日內提起。但聲請之事由，知悉在後者，自知悉之日起算；
    法院認為無重新審理之理由，或程序不合法者，應以裁定駁
    回之；認為有理由者，應重新審理，更為裁定。法院認為無
    理由裁定駁回聲請者，不得更以同一原因，聲請重新審理。
    毒品危害防制條例第20條之1第1項第5款、第2項、第4項分
    別定有明文。
三、經查：
(一)本件聲請人前因施用第一級毒品海洛因、第二級毒品甲基安
    非他命，經臺灣臺中地方法院（下稱臺中地院）以110年度
    毒聲字第95號裁定送勒戒處所觀察、勒戒後，經法務部○○○○
    ○○○○附設勒戒所評分結果：(1)前科紀錄與行為表現項目合
    計為52分；(2)臨床評估項目合計為21分；(3)社會穩定度項
    目合計為5分。以上(1)至(3)項目之總分合計為78分（靜態
    因子共計67分，動態因子共計11分），評定為「有繼續施用
    毒品傾向」，此有法務部○○○○○○○○民國110年1月8日中戒所
    衛字第11010000080號函暨檢附之有無繼續施用毒品傾向證
    明書及評估標準紀錄表附卷可稽（見毒偵緝卷第45至47頁）
    。臺中地院因而以110年度毒聲字第95號裁定令聲請人入戒
    治處所強制戒治，其期間為6個月以上，至無繼續強制戒治
    之必要為止，但最長不得逾1年，聲請人不服，提起抗告，
    並經本院認其抗告為無理由，於110年2月26日以110年度毒
    抗字第213號裁定駁回抗告確定（下稱原確定裁定）。
(二)上開評估標準紀錄表係法務部○○○○○○○○附設勒戒所相關專業
    知識經驗人士，於聲請人觀察、勒戒期間，依其本職學識就
    聲請人之前科紀錄及行為表現、臨床評估及社會穩定度等因
    素所為之綜合判斷，其評估依據詳實並具有科學驗證，依當
    時評估標準所得之結論由形式上觀察，固無擅斷或濫權等明
    顯不當之情事。惟法務部業已修正「有無繼續施用毒品傾向
    評估標準紀錄表」及「有無繼續施用毒品傾向評估標準說明
    手冊」，其中關於「毒品犯罪相關司法紀錄」、「其他犯罪
    相關紀錄」等項目均改以總分上限為計分方式，並訂於110
    年3月26日起實施。而法務部○○○○○○○○業已依修正後之新評
    估標準重新評估，認上開3項目合計，聲請人總分為58分（
    靜態因子共計47分，動態因子共計11分），評定為「無繼續
    施用毒品傾向」，此有該看守所110年4月1日中戒所衛字第1
    1010002220號函所檢附之有無繼續施用毒品傾向證明書及評
    估標準紀錄表在卷可查，是聲請人本件聲請，核屬有據，本
    件確有足以動搖原確定裁定結果之新證據，足認聲請人應不
    施以強制戒治，核與毒品危害防制條例第20條之1第1項第5
    款之規定相符。又裁判應於製作裁判書時成立，其宣示或送
    達，係裁判對外發生效力之方法，是以裁判於對外發表時發
    生效力，即法院之裁判經宣示後，未宣示者經送達後，即發
    生其外部效力。本院110年度毒抗字第213號裁定未經宣示，
    嗣於110年3月9日送達臺灣高等檢察署檢察官收受，並於110
    年3月18日對聲請人所在地即法務部○○○○○○○○送達由聲請人
    收受，有本院送達證書在卷為憑（見毒抗213卷第51頁、第6
    1頁），是以聲請人於裁定確定後30日內之110年4月9日向裁
    定確定之本院聲請重新審理，聲請程序合法。
四、綜上所述，本件聲請人聲請重新審理，為有理由，依據毒品
    危害防制條例第20條之1第4項中段，本件應重新審理，又法
    務部○○○○○○○○既已依修正後之新評估標準重新評估，認聲請
    人「無繼續施用毒品傾向」，該評估於法有據且無不當，為
    免發回原審重新裁定徒增司法資源之浪費，故本院更為裁定
    ，逕行駁回檢察官強制戒治之聲請。
據上論斷，應依毒品危害防制條例第20條之1第4項中段，裁定如
主文。
中　　華　　民　　國　　110 　年　　6 　　月　　11　　日
            刑事第六庭  審判長法  官  唐  光  義
                              法  官  鍾  貴  堯
                              法  官  劉  柏  駿
以上正本證明與原本無異。
不得抗告。
                              書記官  林  巧  玲
　　　　　　　　　　　　　　　
中　　華　　民　　國　　110 　年　　6 　　月　　15　　日